【裁判字號】    98,交聲,806
【裁判日期】    980826
【裁判案由】    違反道路交通管理處罰條例聲明異議
【裁判全文】
臺灣士林地方法院交通事件裁定         98年度交聲字第806號
原處分機關  臺北市交通事件裁決所
                      樓
異  議  人
即受處分人  乙○○
上列異議人即受處分人因違反道路交通管理處罰條例案件，對於
臺北市交通事件裁決所民國98年7 月3 日所為之處分（原處分案
號：北市裁罰字第裁22-AEX508983號），聲明異議，本院裁定如
下：
    主  文
異議駁回。
    理  由
一、按汽車駕駛人飲用酒類或其他類似物後其吐氣所含酒精濃度
    超過每公升0.25毫克或血液中酒精濃度超過百分之0.05以上
    者，不得駕車，道路交通安全規則第114 條第2 款定有明文
    。又汽車駕駛人，駕駛汽車經測試檢定有酒精濃度超過規定
    標準者，處新臺幣（下同）1 萬5 千元以上6 萬元以下罰鍰
    ，並當場移置保管其車輛及吊扣其駕駛執照1 年，道路交通
    管理處罰條例第35條第1 項第1 款亦有明定。
二、原處分意旨略以：異議人即受處分人乙○○駕駛車號4991-Q
    N 號自用小客車，於98年5 月28日6 時50分許，於臺北市○
    ○街、詔安街處，經警當場舉發其有汽車駕駛人酒精濃度（
    酒測值為0.44MG/L）超過規定標準之違規，依道路交通管理
    處罰條例第35條第1 項第1 款規定，處異議人罰鍰34,500元
    ，並吊扣駕駛執照1 年及依同條例第24條規定施以道路交通
    安全講習。
三、聲明異議意旨略以：當天凌晨2 點半伊將車停在泉州街、詔
    安街口，前往照顧剛出院之岳父，因有在岳父家宵夜飲酒，
    不想干擾岳父，就回車上睡覺，沒發動引擎，於6 時30分遭
    2 名員警喚醒認為伊酒後駕車，但伊沒有開車，只是在休息
    等語。
四、經查：
（一）異議人即受處分人乙○○駕駛車號號4991-QN 號自用小客
      車，於98年5 月28日6 時50分許，於臺北市○○街、詔安
      街處，經警當場舉發其有汽車駕駛人酒精濃度（酒測值為
      0.44MG/L）超過規定標準之違規行為，有臺北市政府警察
      局98年5 月28日北市警交字第AEX508983 號舉發違反道路
      交通管理事件通知單、酒精測試值單據各1 紙附卷可稽，
      此部份事實堪以認定。
（二）異議人於訊問時稱：當天2 點半伊到岳父家看護岳父，並
      將車停在紹安街與泉州街口，伊順便在岳父家吃宵夜、喝
      點酒，到凌晨5 點多就回車上睡覺，當伊被警員叫醒時，
      伊是在車上睡覺等語（見本院98年8 月5 日訊問筆錄）。
      提示之相片就是伊當時停車的位置，因該處沒地方可停車
      ，所以伊就斜斜把車停靠在路邊，車子從2 點多停放，當
      然還是有一點餘溫，伊沒有跟警員表示伊和朋友喝酒不勝
      酒力，才把車子開來這裡等語（見本院98年8 月21日訊問
      筆錄）。
（三）證人即舉發本件違規之臺北市政府警察局中正第二分局泉
      州街派出所警員丙○○到庭結證稱：「（問：取締經過？
      ）我們約6 點半接獲派出所無線電通知，泉州街與紹安街
      口，有1 台車停在紅綠燈下（庭呈現場照片1 張），伊先
      把機車停在車子前，伊摸車子引擎蓋還是熱的，伊判斷應
      該是熄火沒有多久，當時伊就靠近駕駛座，駕駛坐在駕駛
      座睡著，雙手有碰觸方向盤，但不是握的很緊，車窗打開
      ，所以伊有聞道一股濃烈的酒味，車內沒有開燈，車子大
      燈也沒有開，引擎也沒有發動，伊把駕駛叫醒，伊就問他
      ，你不可能是把車子推到紅綠燈下睡著，駕駛就表示抱歉
      ，伊就請駕駛出示身分證件，駕駛表示他和朋友喝完酒，
      不勝酒力，停在紅綠燈下睡著。」、「（問：今日你提出
      的照片，是否是現場拍攝的？）是，這是當時停車的位置
      。」、「（問：當時車子有無移動過？）沒有。」、「（
      問：當時確實有跟你說，他在朋友家，喝完酒後，開車到
      該路口，因不勝酒力而睡著這段話？）當時伊問他，他確
      實有這樣說，伊當時認為他很配合，他表示他現在把車移
      到路旁，伊拒絕受處分人開車，但伊要求他10分鐘內請朋
      友把車移走，不要妨害交通，約15分鐘後，伊請同事拿酒
      測器過來支援」、「（問：受處分人停車的地點是什麼街
      ？）紹安街。」、「（問：該巷道是否是雙巷道？）是。
      」、「（問：受處分人的車停在斑馬線上，其他車輛有無
      辦法進出？）只能容1 部車進出。」、「（問：你們當時
      為何前往取締？）因為民眾報案，所以派出所通知我們，
      表示有1 部車停在紅綠燈下的斑馬線上。」（見本院98年
      8 月21日訊問筆錄）等語。查證人丙○○是警察，與異議
      人素昧平生，並無嫌隙，係依法執行勤務之公務員，當無
      設詞誣陷致己身負偽證重罪之必要。異議人於警員第一時
      間受理時，稱伊係喝完酒後，開車到該路口，因不勝酒力
      而睡著，而後又辯稱喝完酒後並未開車，惟依證人丙○○
      庭呈現場照片1 張顯示該車當時係斜停於順向車道之斑馬
      線上且未靠路邊几停放在路中央上，阻塞該巷道，顯非一
      般正常停車之方式，又警員丙○○於到場後摸車子引擎蓋
      還是熱的，足見異議人於98年5 月28日凌晨某時至6 時間
      許服用酒類後，有發動引擎駕車至舉發處，嗣因不勝酒力
      而睡著，車輛即如上開方式停放，影響人車通行，而遭民
      眾舉發。至證人即受處分人岳母甲○○○於本院98年8 月
      21 日 訊問時結證稱當時係警察通知伊到現場，伊不清楚
      案發經過，伊只知道大約3 點多有看到女婿在伊家客廳看
      電視、喝酒，並不知到女婿幾點到、幾點離去等情，其供
      述僅可證明證人甲○○○當天看到異議人有在伊家喝酒，
      亦無礙於上揭異議人酒後駕車之認定。
五、綜上所述，異議人確有於前述時、地飲酒後駕車，且吐氣中
    所含酒精濃度已達每公升0.44毫克之違規行為，原處分機關
    依道路交通管理處罰條例第35條第1 項第1 款及第24條第1
    項第2 款之規定，裁處罰鍰罰鍰34,500元，並吊扣駕駛執照
    1 年及施以道路交通安全講習，核無違誤，本件異議為無理
    由，應予駁回。
六、據上論斷，應依道路交通案件處理辦法第19條，裁定如主文
    。
中    華    民    國    98    年    8     月    26    日
                              交通法庭法  官  賴邦元
以上正本證明與原本無異。
如不服本裁定，應於送達後5日內，向本院提出抗告狀。
                                      書記官  游育慈
中    華    民    國    98    年    8     月    26    日


司法院資訊處製作；財團法人民間司法改革基金會備份。
